臺灣基隆地方法院小額民事判決
110年度基小字第2728號
原      告  張林美雲
兼訴訟代理  楊馨嵐  
人          
被      告  沃柏翰  

上列當事人間請求損害賠償事件，本院於民國111年2月22日言詞
辯論終結，判決如下：
    主      文
被告應給付原告張林美雲新臺幣壹萬玖仟零參元、原告楊馨嵐新
臺幣壹萬陸仟貳佰參拾元，及均自民國一百一十一年一月二十一
日起至清償日止，按週年利率百分之五計算之利息。
訴訟費用新臺幣壹仟元由被告負擔。
本判決得假執行；但被告如分別以新臺幣壹萬玖仟零參元、新臺
幣壹萬陸仟貳佰參拾元為原告張林美雲、楊馨嵐預供擔保，各得
免為假執行。
    事實及理由
一、原告主張：兩造為鄰居，被告於民國110年10月間某日在住
    家噴漆，原告於數日後發現停放於住家附近之原告張林美雲
    所有車牌號碼0000-00號自用小客車（下稱系爭汽車）及原
    告楊馨嵐所有車牌號碼000-0000號普通重型機車（下稱系爭
    機車）車身上均沾附漆料，期間原告均未使用上開車輛，被
    告雖願意以汽車美容之方式回復，惟汽車美容店老闆告知系
    爭汽車塑膠零件部分無法以美容方式清除漆料，系爭機車因
    係消光漆，只能更換零件，為此依侵權行為規定，請求被告
    賠償系爭汽車及系爭機車之修復費用等語。並聲明：被告應
    給付原告張林美雲新臺幣（下同）19,003元、原告楊馨嵐16
    ,230元，及均自起訴狀繕本送達翌日起至清償日止，按週年
    利率5%計算之利息。
二、被告抗辯略以：被告係於110年10月10日於自家中噴漆，原
    告約在同年月20日告知被告因系爭汽車與系爭機車有漆料沾
    到，系爭汽車需進行小美容，系爭機車則需更換車殼，待原
    告前往被告指定店家施作汽車小美容時，老闆已告知原告塑
    膠部分無法以小美容方式回復，原告仍施作小美容，被告給
    付美容費用後，原告又要求塑膠部分需復原，原告明知塑膠
    部分無法以小美容方式復原，當時應拒絕施作小美容，並另
    外協商修復方式，且系爭汽車沒有全部沾到漆料，並應計算
    折舊等語。並答辯聲明：原告之訴駁回。
三、按因故意或過失，不法侵害他人之權利者，負損害賠償責任
    ，民法第184條第1項前段定有明文。原告主張被告於110年1
    0月10日在住家噴漆，漆料向外飄散導致停放在被告住家附
    近之系爭汽車及系爭機車車身沾附漆料之事實，業經證人即
    出具系爭機車估價單之靖速車行負責人楊雅璇到庭具結證述
    明確，並當庭提出存放證人手機內之系爭汽車及系爭機車車
    身沾附漆料數張照片，參酌兩造住處間僅相隔一戶，被告亦
    自承於上開時間的確在住家噴漆，並於原告表明系爭汽車及
    機車車身沾附漆料後，委託店家為系爭汽車施作小美容，堪
    認系爭汽車及系爭機車車身所沾附之漆料與被告之噴漆行為
    間有相當因果關係，原告主張被告應負侵權行為損害賠償責
    任，自屬有據。
四、次按負損害賠償責任者，除法律另有規定或契約另有訂定外
    ，應回復他方損害發生前之原狀；第1項情形，債權人得請
    求支付回復原狀所必要之費用，以代回復原狀，民法第213
    條第1項、第3項定有明文。系爭汽車經三和汽車股份有限公
    司汐止廠估價後，修理費用包括工資2,875元、零件費用16,
    128元；系爭機車經靖速車行估價後，修理費用包括工資3,0
    00元、零件費用13,230元，有三和汽車股份有限公司報價單
    、靖速車行估價單在卷可稽，原告主張系爭汽車、系爭機車
    回復原狀之必要費用依序為19,003元、16,230元，堪以採信
    。被告雖辯稱修繕費用應計算折舊云云，惟系爭汽車及系爭
    機車所使用之修繕材料，均係附屬零件，其本身不具獨立價
    值，目的僅係回復受損部位之整體效用，並不因此而增加市
    場上之交易價值，原告亦不同意計算折舊，自不生「材料應
    予折舊」之問題。
五、綜上所述，原告依侵權行為之法律關係，請求被告給付原告
    張林美雲19,003元、原告楊馨嵐16,230元，及均自起訴狀繕
    本送達翌日即111年1月21日起至清償日止，按週年利率5%計
    算之利息，為有理由，應予准許。
六、本件係適用小額訴訟程序所為被告敗訴之判決，依民事訴訟
    法第436條之20規定，應依職權宣告假執行，併依同法第436
    條之23準用同法第436條第2項，再準用同法第392條第2項規
    定，酌情宣告被告預供相當之擔保金額後得免為假執行。
七、本件第一審裁判費為1,000元，此外別無其他費用支出，依
    職權確定訴訟費用額，並應由被告負擔。
八、結論：本件原告之訴為有理由，依民事訴訟法第436條之19
    第1項、第436條之20、第436條之23、第436條第2項、第78
    條、第392條第2項，判決如主文。
中　　華　　民　　國　　111 　年　　3 　　月　　8 　　日
　　　　          基隆簡易庭法　官　陳湘琳
以上正本係照原本作成。　　　　　　　　　   
對於本件判決如有不服，應於收受送達後20日內向本院提出上訴
書狀，上訴於本院合議庭，並按他造當事人之人數附具繕本。
當事人之上訴，非以判決違背法令為理由不得為之，上訴狀應記
載上訴理由，表明下列各款事項：
㈠原判決所違背之法令及其具體內容。
㈡依訴訟資料可認為原判決有違背法令之具體事實。
中　　華　　民　　國　　111 　年　　3 　　月　　8 　　日
                            書記官　林亭如